臺灣高等法院臺中分院刑事判決　　　　　　　　　九十三年度上訴字第一五四一號
　　上　訴　人
　　即　被　告　乙○○
右上訴人因違反槍砲彈藥刀械管制條例案件，不服臺灣南投地方法院九十三年度訴字
第四五一號中華民國九十三年八月三十一日第一審判決（起訴案號：臺灣南投地方法
院檢察署九十三年度偵字第一九二二號），提起上訴，本院判決如左：
      主  文
上訴駁回。
      事  實
一、乙○○前於民國（下同）八十八年間因贓物案件，經臺灣臺中地方法院八十八年
    度易字第二一七八號判處有期徒刑五月確定；又因違反毒品危害防制條例案件，
    經臺灣彰化地方法院八十八年度訴字第六九一號判處應執行有期徒刑一年四月確
    定（施用第一級毒品部分判處有期徒刑七月、施用第二級毒品部分判處有期徒刑
    十月），上開二案再經定應執行有期徒刑一年七月確定，嗣於九十一年三月十三
    日縮短刑期假釋出監，並於同年四月七日保護管束期滿，假釋未經撤銷，以已執
    行論。詎其仍不知悛悔，明知未經許可，不得持有可發射子彈具有殺傷力之改造
    手槍，竟於九十三年五月下旬或六月初某日 (確實日期不詳)，以新台幣（下同）
    五千五百元之價格在草屯某玩具模型店向不詳姓名者購買仿 GLOCK廠17型半自動
    手槍製造之玩具手槍經換裝土造金屬槍管改造而成具有殺傷力之改造手槍一枝（
    含彈匣一個）後，旋即非法持有。嗣於九十三年六月五日九時三十分許，乙○○
    駕駛車牌號碼九九六七─ＧＤ號自用小客車（車主登記為乙○○之母莊抱治，平
    日則由乙○○使用）停放在南投縣南投市○○路○段一九二九號前妨害車輛通行
    ，經巡邏員警發覺有異，當場在車內扣得上開改造手槍一枝（含彈匣一個、槍枝
    管制編號：0000000000號）及未具殺傷力之玩具槍用金屬彈殼六顆、
    鋼珠一瓶及玩具槍用底火帽七十四顆。
二、案經南投縣政府警察局南投分局報告臺灣南投地方法院檢察署檢察官偵查起訴。
      理  由
一、訊據被告乙○○坦承扣案之槍枝係伊在九十三年五月下旬或六月初某日（確實日
    期不詳），以新台幣（下同）五千五百元之價格在草屯某玩具模型店向不詳姓名
    者購買，然矢口否認犯罪，辯稱：扣案之槍枝係模型道具槍，槍管並未貫通云云
    ，惟查被告於原審坦承未經許可持有扣案具殺傷力之改造手槍，（惟對於槍枝來
    源之供述尚非可採，詳後述），並有查獲照片四張在卷及改造手槍一枝（含彈匣
    一個、槍枝管制編號：0000000000號）扣案可資佐證，又扣案之改造
    手槍，經送請內政部警政署刑事警察局鑑定結果，認係由仿ＧＬＯＣＫ廠型半
    自動手槍製造之玩具手槍換裝土造金屬槍管改造而成，其槍管內塞玩具金屬彈殼
    二顆，經取出後檢視該槍，機械性能良好，可擊發適用子彈，認具殺傷力，有該
    局九十三年七月十九日刑鑑字第○九三○一二○三四一號槍彈鑑定書一紙在卷可
    參。至被告於原審法院審理中，雖供稱該手槍係伊自草屯玩具店以五千五百元購
    得後，先委由葉金標改造後，復取回加以持有云云，然被告初於警詢中供稱：該
    改造手槍係葉金標於六月三日郵寄至伊住處，伊想試射看看，伊有看到葉金標在
    他家門口前試射過云云，繼於偵查中先稱：槍枝應係葉金標向伊借車後放置於車
    內云云，旋又改稱：係葉金標寄給伊，伊要拿給警察云云，於本院辯稱：槍管並
    未貫通云云，綜觀被告所供前後反覆，難認與事實相符，況證人葉金標於偵查中
    堅稱：伊未曾向被告借車或郵寄包裹予被告等語，自難僅憑被告有重大瑕疵之供
    述，遽認本件改造手槍係由葉金標非法改造而成，依現存卷證並為有利被告之認
    定，僅能認定扣案之改造手槍係被告於右開時地以五千五百元之價格在草屯某玩
    具模型店向不詳姓名者購買而持有甚明。綜上所述，本件事證明確，被告所辯顯
    係脫卸之詞，不足採信，其犯行應堪認定。
二、核被告乙○○所為，係犯槍砲彈藥刀械管制條例第十一條第四項之未經許可持有
    可發射子彈具有殺傷力之改造手槍罪。被告前於八十八年間因贓物案件，經臺灣
    台中地方法院八十八年度易字第二一七八號判處有期徒刑五月確定；又因違反毒
    品危害防制條例案件，經臺灣彰化地方法院八十八年度訴字第六九一號判處應執
    行有期徒刑一年四月確定（施用第一級毒品部分判處有期徒刑七月、施用第二級
    毒品部分判處有期徒刑十月），上開二案再經定應執行有期徒刑一年七月確定，
    嗣於九十一年三月十三日縮短刑期假釋出監，並於同年四月七日保護管束期滿，
    假釋未經撤銷，以已執行論等情，有臺灣高等法院被告全國前案紀錄表在卷可考
    ，其於有期徒刑執行完畢五年內再犯本件有期徒刑以上之罪，為累犯，應依刑法
    第四十七條規定加重其刑。爰審酌被告有妨害家庭、竊盜、贓物、毒品等多項前
    科（見前揭紀錄表），素行不佳，竟不知悔改，復未經許可，持有扣案之改造手
    槍，雖未持之供犯罪使用，然對社會安寧、人身安全仍有潛在危險及其犯罪後之
    態度等一切情狀，依槍砲彈藥刀械管制條例第十一條第四項、刑法第十一條前段
    、第四十七條、第四十二條第二項、罰金罰鍰提高標準條例第二條、現行法規所
    定貨幣單位折算新台幣條例第二條規定，量處有期徒刑一年四月，併科罰金新台
    幣三萬元，並就併科罰金部分，諭知易服勞役之折算標準。至扣案具有殺傷力之
    改造手槍一枝（含彈匣一個、槍枝管制編號：0000000000號）係違禁
    物，依刑法第三十八條第一項第一款規定，宣告沒收。其餘扣案之未具殺傷力之
    玩具槍用金屬彈殼六顆、鋼珠一瓶及玩具槍用底火帽七十四顆（見卷附槍彈鑑定
    書），並非槍砲彈藥刀械管制條例所列之管制違禁物，與本件犯罪無涉，爰不另
    為沒收之諭知。核其認事、用法、量刑均無不當，被告上訴否認犯罪並無理由，
    應予駁回。
三、據上論斷，應依刑事訴訟法第三百六十八條，判決如主文。
本案經檢察官甲○○到庭執行職務。
中      華      民      國      九十三      年    十一    月    十八    日
                                    臺灣高等法院臺中分院刑事第九庭
                                          審判長法  官  陳  筱  珮
                                                法  官  張  國  忠
                                                法  官  康  應  龍
右正本證明與原本無異。
如不服本判決應於收受送達後十日內向本院提出上訴書狀，其未敘述上訴之理由者並
得於提起上訴後十日內向本院補提理由書（均須按他造當事人之人數附繕本）。
                                                書記官  黃  薰  慧
中      華      民      國      九十三   年      十一     月    十九    日
                                                                        Ｉ
